【裁判字號】    95,訴,228
【裁判日期】    950227
【裁判案由】    毒品危害防制條例
【裁判全文】
臺灣高雄地方法院刑事判決               95年度訴字第228號
公  訴  人  臺灣高雄地方法院檢察署檢察官
被      告  乙○○
上列被告因毒品危害防制條例案件，經檢察官提起公訴（94年度
毒偵字第9681號），被告於本院準備程序中為有罪之陳述，經合
議庭裁定由受命法官依簡式審判程序獨任審理，本院判決如下：
    主  文
乙○○連續施用第一級毒品，累犯，處有期徒壹年肆月。扣案海
洛因毒品壹包（凈重零點肆公克、空包裝重零點壹玖公克）、殘
留海洛因成分塑膠剷子壹支，沒收銷燬之。
    事  實
一、乙○○前於民國93年間，因施用毒品案件，經本院以93 年
    度訴字第412 號判決判處有期徒刑1 年確定，於94年6 月7
    日執行完畢。另於89年間，因施用毒品案件，經本院以89年
    度毒聲字第2265號裁定令入戒治處所施以強制戒治，於戒治
    期間，因戒治成效經評定為合格，認無繼續戒治之必要，經
    本院以89年度毒聲字第5856號裁定停止戒治，所餘戒治期間
    付保護管束，嗣在停止戒治付保護管束期間內，因違反保護
    管束事項情節重大，經本院以89年度毒聲字第9199號裁定撤
    銷停止戒治，令入戒治處所繼續施以強制戒治，於90年8 月
    5 日強制戒治執行完畢釋放。詎其仍不知悔改，明知海洛因
    業經公告列為毒品危害防制條例第2 條第2 項之第一級毒品
    ，不得非法持有、施用，竟於前開強制戒治執行完畢釋放後
    之5 年內，基於施用第一級毒品之概括犯意，自94年9 月21
    日下午3 時許起至同年12月22日下午3 時許，在其高雄縣旗
    山鎮○○路○路75號住處，以將海洛因粉末摻入香菸內吸食
    之方式，連續施用海洛因多次，嗣為警於94年10月23日下午
    1 時許至其住處搜索，當場扣得海洛因1 包（凈重0.4 公克
    、空包裝重0.19公克）及殘留有海洛因成分之塑膠剷子1 支
    ，經乙○○同意後，採集其尿液送驗後呈嗎啡陽性反應，及
    其嗣到庭坦承遭查獲後，仍有繼續施用海洛因毒品，始知悉
    上情。
二、案經高雄縣政府警察局旗山分局報請臺灣高雄地方法院檢察
    署檢察官偵查起訴。
    理  由
一、本件被告乙○○所犯為死刑、無期徒刑、最輕本刑為3 年以
    上有期徒刑以外之罪，其於準備程序進行中，就被訴事實為
    有罪之陳述，經告知簡式審判程序之旨，並聽取當事人之意
    見後，本院合議庭裁定由受命法官獨任進行簡式審判程序，
    合先敘明。
二、上揭事實，業據被告於本院審理中自白不諱，而其為警查獲
    時所採取之尿液，經送請台灣檢驗科技股份有限公司檢驗結
    果，呈嗎啡陽性反應，有該公司94年11月15日編號KH2005B0
    000000號濫用藥物尿液檢驗報告及嫌疑人尿液代碼對照表各
    1 紙附卷可稽。另遭查獲扣案之白色粉末1 包，經送請法務
    部調查局檢驗結果，認含第一級毒品海洛因成分（凈重0.4
    公克、空包裝重0.19公克），有該局95年1 月9 日調科壹字
    第220021898 號鑑定通知書1 紙存卷可參，足認扣案白粉即
    係第一級毒品海洛因。另扣案塑膠剷子1 支，經送請高雄醫
    學大學中和紀念醫院檢驗結果，呈海洛因陽性反應等情，亦
    有該院92年02月14日編號9502-20 號檢驗報告1 紙附卷可參
    ，該塑膠剷管上殘留有海洛因成分等情，亦洵堪認定。被告
    上開自白核與事實相符，自可採為認定事實之證據。從而，
    被告連續施用海洛因之事實，堪以採認。
三、被告於89年間，因施用毒品案件，經本院以89年度毒聲字第
    2265號裁定令入戒治處所施以強制戒治，於戒治期間，因戒
    治成效經評定為合格，認無繼續戒治之必要，經本院以89
    年度毒聲字第5856號裁定停止戒治，所餘戒治期間付保護管
    束，嗣在停止戒治付保護管束期間內，被告復因違反保護管
    束事項情節重大，經本院以89年度毒聲字第9199號裁定撤銷
    停止戒治，令入戒治處所繼續施以強制戒治，於90年8 月5
    日強制戒治執行完畢釋放之事實，有臺灣高等法院被告前案
    紀錄表、台灣高雄地方法院檢察署刑案資料查註紀錄表各1
    紙在卷可稽，被告於前開強制戒治執行完畢後5 年內，再犯
    本件施用毒品罪事證明確，應依法論科。
四、查海洛因屬毒品危害防制條例第2 條第2 項所稱之第一級毒
    品，不得持有、施用。被告竟持之以施用，核其所為，係犯
    毒品危害防制條例第10條第1 項之施用第一級毒品罪，其施
    用毒品前後持有該毒品之低度行為，應被其施用之高度行為
    所吸收，不另論罪。又被告先後多次施用海洛因犯行，時間
    緊接、手法及罪名均同，顯係基於概括犯意而為之，為連續
    犯，應論以一罪，並加重其刑。公訴意旨雖未論及被告自94
    年10月23日起至同年12月22日下午3 時許止，多次施用海洛
    因毒品之犯行，然因該部分犯行，與前經起訴之被告於94年
    9 月21日起至94年10月22日止，多次施用海洛因毒品之犯行
    間，有連續犯裁判上一罪之關係，應為起訴效力所及，自在
    本院所得審理之範圍。另被告於93年間，因施用毒品案件，
    經本院以93年度訴字第412 號判決判處有期徒刑1 年確定，
    於94年6 月7 日執行完畢之事實，可參卷附臺灣高等法院被
    告前案紀錄表、台灣高雄地方法院檢察署刑案資料查註紀錄
    表自明，其於上開徒刑執行完畢後5 年內，再犯本件最重本
    刑為有期徒刑以上之罪，為累犯，應依刑法第47 條 之規定
    加重其刑，並遞加重之。爰審酌被告前有施用毒品之不良素
    行，歷經觀察、勒戒及強制戒治程序，仍未能徹底戒絕毒品
    ，本次更係於施用毒品遭判刑，入監執行完畢未久後，即再
    為施用毒品犯行，顯見意志不堅，本不宜寬貸，惟念其施用
    毒品乃自戕一己之身體健康，尚未害及他人，且犯後尚知坦
    承犯行等一切情狀，量處如主文所示之刑，以資儆懲。扣案
    白色粉末1 包，經送檢驗結果係海洛因毒品等情，已如上述
    ，另扣案殘留海洛因成分之塑膠剷子1 支，因難將其上殘留
    之海洛因成分剝離，亦應視為毒品，均應依毒品危害防制條
    例第18條第1 項前段規定宣告沒收銷燬之。至前開海洛因毒
    品之包裝因包覆毒品，其上顯留有該毒品之殘渣，衡情亦難
    與之剝離，應整體視之為毒品，連同該包裝併予宣告沒收銷
    燬之。此外，鑑驗耗用之海洛因既已滅失，自無庸宣告沒收
    銷燬，併此敘明。
據上論斷，應依刑事訴訟法第273 條之1 第1 項、第299 條第1
項前段，毒品危害防制條例第10條第1 項、第18條第1 項前段，
刑法第11條、第56條、第47條，判決如主文。
本案經檢察官甲○○到庭執行職務。
中    華    民    國    95    年    2     月    27    日
                  刑事第十二庭  法  官  黃宗揚
以上正本證明與原本無異。
如不服本判決，應於收受送達後10日內向本院提出上訴書狀。
中    華    民    國    95    年    2     月    27    日
                                書記官  王壹理
毒品危害防制條例第10條第1項：
施用第一級毒品者，處6 月以上5 年以下有期徒刑。


司法院資訊處製作；財團法人民間司法改革基金會備份。
